---
title: "Calculos OP-Esteve"
output:
  html_notebook: default
  html_document: default
---

Filtros y un par de modelos para el estudio sobre oferta preferente.

# Preparacion

## Setup

```{r setup, include=FALSE}
knitr::opts_knit$set(echo = FALSE, include = FALSE)
```

```{r directorio_paquetes}
# Lectura de datos ------
setwd("D:/perfiles/72480965F/Mis Documentos/Proyectos/Esteve/201711")

# Paquetes
require(Hmisc)
library(dplyr)
library(tidyr)
library(lme4)
library(knitr)
library(gtools)
```

## Leer datos
```{r lectura_ficheros}
# Ficheros individual y agregado
individual <- read.table(file = "D:/perfiles/72480965F/Mis Documentos/Proyectos/Esteve/201711/datos/poblacion_individual_junta.txt", header = TRUE, sep = "")
oferta <- read.table(file = "D:/perfiles/72480965F/Mis Documentos/Proyectos/Esteve/201711/datos/oferta_preferente.txt", header = TRUE, sep = "")
```

```{r lectura_dgs_AP}
# Lectura de listados de pacientes diagnosticados en AP 
# HTA
# Pacientes con Diagnostico en AP
hta_ap <- read.csv2(file = "D:/perfiles/72480965F/Mis Documentos/Proyectos/Esteve/201711/datos/hta_ap.csv", header = T)
names(hta_ap) <- "id_paciente"
#hay ceros
hta_ap %>% filter(id_paciente != 0) -> hta_ap

# EPOC
# Pacientes con Diagnostico en AP
epoc_ap <- read.csv2(file = "D:/perfiles/72480965F/Mis Documentos/Proyectos/Esteve/201711/datos/epoc_ap.csv", header = T)
names(epoc_ap) <- "id_paciente"
#hay ceros
epoc_ap %>% filter(id_paciente != 0) -> epoc_ap

# DIABETES
# Pacientes con Diagnostico en AP
dm_ap <- read.csv2(file = "D:/perfiles/72480965F/Mis Documentos/Proyectos/Esteve/201711/datos/diabetes_ap.csv", header = T)
names(dm_ap) <- "id_paciente"
#hay ceros
dm_ap %>% filter(id_paciente != 0) -> dm_ap
```


# Filtros basicos

```{r identificar_osis_cupos}
# Identificar osis y cupos
filtrarosis <- c("DIRECCION DE ASISTENCIA SANITARIA", "SIN DETERMINAR", "OSI TOLOSALDEA")
cupos_rioja <- individual %>% filter( uap == 5013) %>% dplyr::select(cupo) %>% unique()
cupos_rioja <- cupos_rioja$cupo

#identificar cupos con oferta incompleta
oferta %>% filter(is.na(porc_epoc2)) %>% select(cupo) -> cupos_ofertaincompleta
```

## Filtros basicos en fichero nivel individual
```{r filtros_individual}
individual %>% filter( com != "OS22") -> individual #OSI Tolosaldea
individual %>% filter( uap != 5013 ) -> individual #UAP Rioja Alavesa
```

## Filtros basicos en fichero agregado
```{r filtros_agregado}
# Filtrar OSis y cupos
oferta %>% filter(!(osi %in% filtrarosis)) -> oferta
oferta %>% filter(!(cupo %in% cupos_rioja)) -> oferta

# Filtrar cupos con datos completos cumplimiento
#aplicar
oferta %>% filter(!is.na(porc_epoc2)) -> oferta
```

## Coherencia entre ficheros
* En el fichero individual quitamos los pacientes pertenecientes a cupos eliminados.

```{r filtros_coherencia, include=TRUE}
individual %>% filter(cupo %in% oferta$cupo) -> individual
cat("Filas fichero individual:\n")
nrow(individual)
cat("Filas fichero agregado:\n")
nrow(oferta)
```

# Transformaciones previas
```{r transformaciones_previas}
# Recuperar nombre de osi en fichero individual 
oferta %>% select(osi, cupo) %>% right_join(individual) -> individual
# Recuperar la UAP en oferta
individual %>% select(uap, cupo) %>% unique() %>% right_join(oferta) -> oferta

#eliminar variables superficiales
oferta$op <- NULL #constante, 1
```

## Adjuntar datos de diagnosticos de AP 
```{r datos_diagnosticosAP, include=TRUE}
# Recuperar datos de Diagnosticos de AP, en fichero individual 
individual %>% mutate(dm_ap =  ( id_paciente %in% dm_ap$id_paciente ) * 1,
                      hta_ap =  ( id_paciente %in% hta_ap$id_paciente ) * 1,
                      epoc_ap =  ( id_paciente %in% epoc_ap$id_paciente ) * 1) -> individual

table(individual$dm_ap) # 133070 tendrian DM segun Osabide AP
table(individual$dm) # 137923 tendrian DM segun todas las fuentes
cat("DM codificados en AP:\n")
133070 / 137923 #un 96%

table(individual$hta_ap) # 358,836 tendrian HTA segun Osabide AP
table(individual$hta) # 424,227 tendrian HTA   segun todas las fuentes
cat("HTA codificados en AP:\n")
358836 / 424227 #un 84%

table(individual$epoc_ap) # 39,554 tendrian epoc segun Osabide AP
table(individual$epoc) # 50,507 tendrian epoc segun todas las fuentes
cat("EPOC codificados en AP:\n")
39554 / 50507 #un 78%
```

# Seleccion de poblacion

### Tamanyo de cupos
```{r explorar_tamanyo_cupos, include=TRUE}
# Tamanyo cupos
individual %>% group_by(cupo) %>% summarise(n=n()) %>% summary
#Cupos con un solo paciente!, mirar
individual %>% group_by(cupo) %>% summarise(n=n()) %>% filter(n == 1) %>% head()
individual %>% filter(cupo == 22997) 
#Pintar distribucion por OSIs
individual %>% 
  group_by(cupo, osi) %>% 
  summarise(n=n()) %>% 
  # filter(n > 1) %>%
  ungroup() %>% 
  ggplot2::ggplot(aes(x = n)) + geom_histogram() + facet_grid(osi~.) 
```

```{r seleccion_cupos}

individual %>% 
  group_by(cupo) %>% 
  summarise(n=n()) %>% 
  filter(n >= 1000) %>% ungroup() %>% select(cupo) -> cupos_m_N

#estimar numero de cupos
oferta %>% filter(cupo %in% cupos_m_N$cupo) %>% nrow() #1263

```


### Edad de los individuos (prevalencias minimas)

```{r filtro_edad, include=TRUE}
# Filtro basico; mayores de 14 
individual %>% filter(edad >= 14) -> individual
cat("Filas fichero individual con mayores 14:\n")
nrow(individual)
# Crear edad quinquenal, histograma
agebreaks <- seq(from=min(individual$edad), to=max(individual$edad), by=5)
individual$edad_5 <- cut2(individual$edad, cuts=agebreaks)
table(individual$edad_5)
# histogram(individual$edad)
```

* Prevalencia por edades
```{r prevalencia_edad}
individual %>% group_by(edad_5) %>% summarise(hta_n = sum(hta),
                                              hta_prop = round(sum(hta) / n() * 100,1),
                                              dm_n = sum(dm),
                                              dm_prop = round(sum(dm) / n() * 100,1),
                                              epoc_n = sum(epoc),
                                              epoc_prop = round(sum(epoc) / n() * 100,1)) %>%
  knitr::kable("markdown", align = 'c', padding = 2)
 
```



# Modelos Poisson a nivel agregado (tentativa)
## Preparar variables
```{r preparar_variables}

# Categorizar porcentajes de cumplimiento
oferta$porc_hta1_cat<-quantcut(oferta$porc_hta1, q=5, na.rm=TRUE)
oferta$porc_hta2_cat<-quantcut(oferta$porc_hta2, q=5, na.rm=TRUE)
oferta$porc_hta3_cat<-quantcut(oferta$porc_hta3, q=5, na.rm=TRUE)
oferta$porc_hta4_cat<-quantcut(oferta$porc_hta4, q=5, na.rm=TRUE)
oferta$porc_hta5_cat<-quantcut(oferta$porc_hta5, q=5, na.rm=TRUE)
oferta$porc_hta6_cat<-quantcut(oferta$porc_hta6, q=5, na.rm=TRUE)

# adjuntar tamayo cupo
individual %>% 
  group_by(cupo) %>% 
  summarise(n_cupo=n()) %>% right_join(oferta) -> oferta

# adjuntar porcentaje mayores 64
individual %>% 
  group_by(cupo) %>% 
  summarise(pmayor64=sum(mayor64)/n()) %>% right_join(oferta) -> oferta

# adjuntar porcentaje Mujeres
individual %>% 
  group_by(cupo) %>% 
  summarise(pmujer=sum(mujer)/n()) %>% right_join(oferta) -> oferta

# adjuntar el outcome
individual %>% 
  group_by(cupo) %>% 
  summarise(n_cupo=n(), 
            hpe_dm = sum(hpe_dm),
            hpe_icc = sum(hpe_icc),
            hpe_epoc = sum(hpe_epoc),
            hpe_tot = sum(hpe_tot)) %>% 
  right_join(oferta) -> oferta

```

* Fichero filtrado (tamanyo cupos) - para estimar modelos
```{r filtrar_cupos}
oferta %>% filter(cupo %in% cupos_m_N$cupo) -> oferta_dat
```

* Modelo Poisson sencillo
```{r modelos_pruebas}
str(oferta)
mod0 <- MASS::glm.nb(hpe_epoc ~ offset(log(n_cupo)), data = oferta_dat)
mod1 <- MASS::glm.nb(hpe_epoc ~ pmayor64 + offset(log(n_cupo)), data = oferta_dat)
mod2 <- MASS::glm.nb(hpe_epoc ~ pmayor64 + pmujer + offset(log(n_cupo)), data = oferta_dat)
summary(mod2)
```

# Construir escala - grado de codificacion de los cupos
```{r construir_df}
unique(individual$cupo) %>% length()
muestracupos <- sample(x = unique(oferta$cupo), size = 20)

df <- individual %>% 
  # filter(cupo %in% muestracupos) %>% 
  # sample_n( size =  1000 ) %>% 
  dplyr::select(id_paciente, dm, hta, epoc, dm_ap, hta_ap, epoc_ap)
nrow(df) #alrededor de 27365

df %>% gather(dg, var, -id_paciente,-dm, -hta, -epoc) %>%
  arrange(id_paciente) -> df2

#ahora Calcular la variable var; poner NA a los que no han sido diagnosticados
df2 %>% filter(dg == "dm_ap") %>% mutate(var = ifelse(dm == 0, NA, var)) -> df2.dm
df2 %>% filter(dg == "hta_ap") %>% mutate(var = ifelse(hta == 0, NA, var)) -> df2.hta
df2 %>% filter(dg == "epoc_ap") %>% mutate(var = ifelse(epoc == 0, NA, var)) -> df2.epoc

#juntamos las 3
df2.dm %>% rbind(df2.epoc) %>% rbind(df2.hta) %>% arrange(id_paciente) -> df2

# recuperamos datos; osi, uap, cupo...
df2 %>% left_join(individual %>% 
                    select(id_paciente, osi, uap, cupo, edad, sexo, edad_5), by = "id_paciente") %>% 
  select(-dm, -hta, -epoc) -> df2

head(df2, n = 100) %>% View()
summary(df2$edad)
table(df2$edad_5)
#agrupar a partir de 84
agebreaks <- c(14, 39, 59, 79)
df2$edad_cat <- cut2(df2$edad, cuts=agebreaks)
table(df2$edad_cat)
```


```{r escala_codificacion_cupos}
# Modelo multinivel; propension a codificar -------
df2$dg <- factor(df2$dg)
df2$sexo <- factor(df2$sexo)
df2$cupo <- factor(df2$cupo)
df2$id_paciente <- factor(df2$id_paciente)

head(df2)
mod3 <- glmer(var ~ sexo + edad_cat + cupo + (1|dg), family = binomial, data = df2)
mod4 <- glmer(var ~ sexo + edad_cat + cupo + dg + (1|id_paciente), family = binomial, data = df2)
summary(mod3)
summary(mod4)


# CI para los cupos (modelo 3)
se <- sqrt(diag(vcov(mod3)))
(tab <- cbind(Est = fixef(mod3), LL = fixef(mod3) - 1.96 * se, UL = fixef(mod3) + 1.96 *
                se))
exp(tab)
```

